【裁判字號】    99,易,902
【裁判日期】    991129
【裁判案由】    違反毒品危害防制條例
【裁判全文】
臺灣屏東地方法院刑事判決               99年度易字第902號
公  訴  人  臺灣屏東地方法院檢察署檢察官
被      告  林振輝
上列被告因違反毒品危害防制條例案件，經檢察官提起公訴（99
年度毒偵字第2164號），本院於準備程序進行中，因被告就被訴
事實為有罪之陳述，經告知簡式審判程序意旨，並聽取公訴人及
被告之意見後，本院裁定依簡式審判程序審理，判決如下：
    主  文
林振輝施用第二級毒品，累犯，處有期徒刑陸月，如易科罰金，
以新台幣壹仟元折算壹日。
    事  實
一、林振輝前於民國88年間，因施用毒品案件，經台灣雲林地方
    法院以88年度毒聲字第231 號裁定觀察、勒戒後，認有繼續
    施用毒品之傾向，再經該院以88年度毒聲字第350 號裁定送
    強制戒治，嗣停止戒治付保護管束，於89年3 月16日戒治期
    滿執行完畢，並經台灣雲林地方法院檢察署檢察官以89年度
    戒毒偵字第39號為不起訴處分確定；復於90年間因施用毒品
    案件，經台灣雲林地方法院以90年度毒聲字第370 號裁定送
    強制戒治並起訴，強制戒治部分嗣經裁定停止戒治，所餘戒
    治期間交付保護管束，惟於停止戒治期間，再犯施用毒品，
    而由同院以91年度毒聲字第210 號撤銷停止戒治，於91年8
    月24日執行完畢；起訴部分則由該院以90年度易字第549 號
    判處有期徒刑6 月確定。另林振輝於93年間，因施用毒品及
    竊盜案件，經台灣雲林地方法院及台灣台中地方法院分別以
    93 年 度易字第364 號、93年度易字第2695號判決判處有期
    徒刑7 月、8 月，定應執行刑為有期徒刑1 年2 月確定。復
    於94 年 間，因施用毒品及竊盜案件，分別經台灣臺中地方
    法院以94年度訴字第3488號、95年度易字第332 號判決判處
    有期徒刑1 年2 月及6 月，定應執行刑為有期徒刑1 年7 月
    確定。上開各案接續執行，於96年11月27日縮刑期滿執行完
    畢。
二、林振輝猶不知悔改，基於施用第二級毒品之犯意，於99 年7
    月9 日20時許，在其位於台北市○○區○○路119 巷1 號之
    住所內，以將甲基安非他命置於其所有之玻璃球內燒烤吸食
    煙霧之方式，施用第二級毒品甲基安非他命1 次。嗣於99年
    7 月12日20時許，在台北縣三重市○○路○段202 號前，因
    另案通緝而為警查獲，在員警尚未發覺其本次施用第二級毒
    品之行為前，即主動向員警坦承上情，並同意採尿送驗，檢
    出尿液呈甲基安非他命陽性反應，進而接受裁判。
三、案經台北縣政府警察局瑞芳分局報告台灣板橋地方法院檢察
    署檢察官呈請台灣高等法院檢察署檢察長令轉台灣屏東地方
    法院檢察署檢察官偵查起訴。
    理  由
一、本件被告林振輝所犯係死刑、無期徒刑、最輕本刑為3 年以
    上有期徒刑以外之罪，其於準備程序就前揭被訴事實為有罪
    之陳述，經受命法官告知簡式審判程序之旨，並聽取其與公
    訴人之意見後，本院認無不得或不宜改依簡式審判程序進行
    之情事，依刑事訴訟法第273 條之1 第1 項、第284 條之1
    規定，裁定進行簡式審判程序，合先敘明。
二、上揭犯罪事實，業據被告於警詢及本院審理中坦承不諱，而
    被告為警於99年7 月12日查獲後採集之尿液經送台灣檢驗科
    技股份有限公司，以酵素免疫分析法初步檢驗及氣相層析質
    譜儀法確認檢驗結果，確呈甲基安非他命之陽性反應，有台
    灣檢驗公司99年7 月26日編號UＺ000000000 號濫用藥物尿液
    檢驗報告、台北縣政府警察局瑞芳分局偵辦毒品危害防制條
    例案件犯嫌尿液檢驗編號對照表、勘察採證同意書各1 紙附
    卷足稽，上述鑑驗結果，係檢驗機關本於專業知識及以精密
    儀器或科學檢驗方法所得之結論，自可憑信，綜上足認，本
    案事證明確，被告上開犯行，應堪認定。
三、林振輝前於88年間，因施用毒品案件，經台灣雲林地方法院
    以88年度毒聲字第231 號裁定觀察、勒戒後，認有繼續施用
    毒品之傾向，再經該院以88年度毒聲字第350 號裁定送強制
    戒治，嗣停止戒治付保護管束，於89年3 月16日戒治期滿執
    行完畢，並經台灣雲林地方法院檢察署檢察官以89年度戒毒
    偵字第39號為不起訴處分確定；復於90年間因施用毒品案件
    ，經台灣雲林地方法院以90年度毒聲字第370 號裁定送強制
    戒治並起訴，強制戒治部分嗣經裁定停止戒治，所餘戒治期
    間交付保護管束，惟於停止戒治期間，再犯施用毒品，而由
    同院以91年度毒聲字第210 號撤銷停止戒治，於91年8 月24
    日執行完畢；起訴部分則由該院以90年度易字第549 號判處
    有期徒刑6 月確定等情，有台灣高等法院被告前案紀錄表1
    份在卷可按，是被告已於強制戒治執行完畢後5 年內再犯毒
    品案件，本件雖於5 年後再犯，仍應依法論罪科刑（最高法
    院97年度第5 次刑事庭會議決議意旨參照）。
四、查甲基安非他命屬毒品危害防制條例第2 條第2 項第2 款所
    規定之第二級毒品，不得持有、施用，被告竟持以施用，核
    其所為，係犯毒品危害防制條例第10條第2 項之施用第二級
    毒品罪。其施用前持有甲基安非他命之低度行為，應為施用
    之高度行為所吸收，不另論罪。被告有如事實欄所示之有期
    徒刑執行完畢紀錄，有台灣高等法院被告前案紀錄表1 份附
    卷足憑，其於刑之執行完畢後5 年內，故意再犯本件有期徒
    刑以上之罪，為累犯，應依刑法第47條第1 項規定，加重其
    刑。又被告因另案通緝而為警查獲時，即主動於警詢中向員
    警坦承本次犯行，並同意採尿送驗，業據被告供承在卷，核
    與台北縣政府警察局瑞芳分局刑事案件移送書、警詢筆錄內
    容相符（見警卷第5 頁），復參以卷內並無對被告尿液施以
    初步檢驗之資料，是被告於警詢自白前，員警應尚未對其本
    件犯行產生合理懷疑，從而，被告所為合於刑法第62條前段
    之自首要件，其願接受裁判，並因而減省訴訟資源，爰依該
    條規定，減輕其刑。被告所犯有上開加重減輕事由，應依法
    先加後減之。爰審酌被告前因施用毒品案件，經強制戒治及
    刑之執行完畢後，仍不思悔改，徹底去除施用毒品之惡習，
    竟又施用毒品，顯其無戒絕毒品之意且繼續沈淪毒海之中，
    及兼衡其素行狀況非佳、施用毒品對社會治安造成之危害，
    生活狀況、教育程度、犯後坦承犯行，態度尚佳等一切情狀
    ，量處如主文所示之刑，並依其職業、收入各情諭知易科罰
    金之標準。公訴人雖就本件具體求處有期徒刑10月，惟本院
    認被告之犯罪情節，並未對他人造成危害，認以量處如主文
    所示之刑為適當，公訴人之求刑，核屬過重，附此敘明。至
    本件被告施用第二級毒品所用之玻璃球1 個，已遭被告用畢
    丟棄，業據其供承在卷，復無證據證明現仍存在，爰不為沒
    收之宣告。
據上論斷，應依刑事訴訟法273 條之1 第1 項、第299 條第1 項
前段，毒品危害防制條例第10條第2 項，刑法第11條前段、第47
條第1 項、第62條前段、第41條第1項，判決如主文。
本案經檢察官陳立興到庭執行職務
中    華    民    國    99    年    11    月    29    日
                  刑事第五庭    法  官  劉怡孜
以上正本證明與原本無異。
如不服本判決應於收受判決後10日內向本院提出上訴書狀，並應
敘述具體理由；其未敘述上訴理由者，應於上訴期間屆滿後20日
內向本院補提理由書（均須按他造當事人之人數附繕本）「切勿
逕送上級法院」。
中    華    民    國    99    年    11    月    30    日
                                書記官  薛慧茹
附錄本案論罪科刑法條：
毒品危害防制條例第10條第2項
施用第二級毒品者，處 3 年以下有期徒刑。

司法院資訊處製作；財團法人民間司法改革基金會備份。
